【裁判字號】    98,聲,1514
【裁判日期】    981211
【裁判案由】    返還提存物
【裁判全文】
臺灣桃園地方法院民事裁定              98年度聲字第1514號
聲  請  人  丙○○
相  對  人  乙○○○○ ○○○○○○○○○○○○○ ○○○○○○○○○ ○○bH即世康有限
            公司
                        ntr.
法定代理人  甲○○○ ○○○○.
上列當事人間聲請返還提存物事件，本院裁定如下：
    主  文
本院九十六年度存字第三七六五號提存事件聲請人所提存之提存
物新臺幣陸拾陸萬柒仟元，准予返還。
    理  由
一、按訴訟終結後，供擔保人證明已定20日以上之期間，催告受
    擔保利益人行使權利而未行使者，法院應依供擔保人之聲請
    ，以裁定命返還其提存物或保證書；第104 條之規定，於其
    他依法令供訴訟上之擔保者準用之，民事訴訟法第104 條第
    1 項第3 款、第106 條分別定有明文。而此所謂訴訟終結，
    應從廣義解釋，包括執行程序終結在內，亦即債權人若確已
    聲請撤銷假扣押裁定，並撤回假扣押執行之聲請，復定20日
    以上之期間催告受擔保利益人即相對人行使權利而未行使者
    ，不妨適用上開條文之規定，准許債權人領回其因聲請假扣
    押而提供之擔保金，最高法院75年度台抗字第261 號裁判意
    旨足資參考。
二、本件聲請意旨略以：聲請人前遵鈞院96年度裁全字第4718號
    民事假扣押裁定，以鈞院96年度存字第3765號提存新臺幣66
    萬7 千元在案。茲因上開假扣押之執行程序即鈞院96年度執
    全字第2860號業經聲請人聲請撤回執行，是本件假扣押之執
    行程序已經終結。聲請人並另聲請鈞院以98年度全聲字第39
    號裁定撤銷上開假扣押之裁定在案。而且聲請人於此假扣押
    之執行程序終結後，並已聲請鈞院以98年度聲字第592 號通
    知相對人於收受通知後20日內行使權利，而相對人於收受前
    開通知後，於所定期間屆滿仍未行使權利，爰依法聲請准予
    返還前開提存物等語。並據提出本院97年度存字第3765號提
    存書、96年度裁全字第4718號民事裁定、本院民事執行處97
    年10月22日桃院永執96年執全三字第2860號函、本院98年度
    全聲字第39號民事裁定暨確定證明書、本院民事庭98年7 月
    21日桃院永民貞98年度聲字第952 號函、相對人設立登記資
    料暨中譯本各1 份（均為影本）為證。
三、經查，聲請人所主張之前開事實，業經本院依職權調閱上開
    各卷宗查核屬實。次查，聲請人確於上開假扣押執行程序終
    結後，聲請本院以98年度聲字第952 號通知相對人於收受通
    知後21日內行使權利，此通知業經本院准為公示送達，由聲
    請人登載報紙後，於98年9 月28日生送達相對人之效力，亦
    經本院調閱上開卷宗核對所附通知之函、公告、報紙無訛（
    見該案卷宗第18頁、第19頁、第21頁），足堪認定。次查，
    相對人於上開期間內並未行使權利之事實，亦經本院依職權
    查詢無誤，有本院民事紀錄科查詢表2 紙在卷足憑。是揆諸
    首揭法律規定及說明，聲請人本件聲請，尚無不合，應予准
    許。
四、爰裁定如主文。
中    華    民    國    98    年    12    月    11    日
              民事第二庭    法  官  張震武
以上正本係照原本作成
如對本裁定抗告須於裁定送達後10日內向本院提出抗告狀，並繳
納抗告裁判費新臺幣1,000 元。
中    華    民    國    98    年    12    月    11    日
                            書記官  顏伯儒


司法院資訊處製作；財團法人民間司法改革基金會備份。
